【裁判字號】    97,訴,1685
【裁判日期】    971224
【裁判案由】    毒品危害防制條例
【裁判全文】
臺灣基隆地方法院刑事判決              97年度訴字第1685號
公  訴  人  臺灣基隆地方法院檢察署檢察官
被      告  甲○○
上列被告因違反毒品危害防制條例案件，經檢察官提起公訴（97
年度毒偵字第2470號），被告為有罪之陳述，本院合議庭裁定由
受命法官獨任以簡式審判程序進行審理，並判決如下：
    主  文
甲○○施用第一級毒品，累犯，處有期徒刑柒月，扣案之第一級
毒品海洛因貳包（驗餘淨重分為零點零零捌伍公克、零點壹參貳
伍公克）併同難以析離之分裝袋貳只沒收銷燬之，扣案之注射針
筒壹支沒收。
    事  實
一、甲○○前因施用毒品案件，經法院裁定送觀察、勒戒後，認
    無繼續施用毒品之傾向，於民國91年12月27日釋放出所，並
    由臺灣基隆地方法院檢察署檢察官以91年度偵字第894 號為
    不起訴處分確定。於上開觀察、勒戒執行完畢釋放5 年內，
    復因施用第一級毒品案件，經本院以95年訴字第613 號判決
    判處有期徒刑4 月確定，甫於96年4 月9 日執行完畢。詎其
    仍不知戒除毒癮，復基於施用第一級毒品海洛因之犯意，於
    97年9 月15日晚上9 時許，在基隆市○○區○○街某處，以
    針筒注射之方式，非法施用第一級毒品海洛因1 次。嗣於同
    年9 月16日下午8 時許，在基隆市○○區○○街5 號前，為
    警查獲，並扣得第一級毒品海洛因2 包（驗餘淨重分為0.00
    85公克、0.1325公克）及其所有供施用毒品之器具注射針筒
    1 支，並經採驗其尿液呈毒品嗎啡陽性反應而查知上情。
二、案經基隆市警察局第一分局報請臺灣基隆地方法院檢察署檢
    察官偵查起訴。
    理  由
一、查本件被告甲○○所犯者非為死刑、無期徒刑、最輕本刑為
    3 年以上有期徒刑之罪或高等法院管轄第一審案件，其於準
    備程序進行中，先就被訴事實為有罪之陳述，經告知其簡式
    審判程序之旨，並聽取公訴人、被告之意見後，本院業已依
    刑事訴訟法第273 條之1 第1 項之規定，裁定由受命法官獨
    任以簡式審判程序進行本案之審理。
二、上揭事實，業據被告於本院準備程序、審理時坦承不諱，並
    有扣案之上開證物可憑。而被告為警查獲後所採集之尿液檢
    體，經送請檢驗，結果呈嗎啡陽性反應，有臺灣尖端先進生
    技醫藥股份有限公司濫用藥物檢驗報告1 紙附卷可稽，並有
    如事實欄一所示之物品扣案足資佐證。又扣案之白色粉末1
    包（驗餘淨重0.0085公克）、1 包（驗餘淨重0.1325公克）
    ，經送請交通部民用航空局航空醫務中心檢驗結果，均含第
    一級毒品海洛因成分，此有該局97年10月17日航藥鑑字第09
    75343 號鑑定書在卷可參，堪認被告上開自白與事實相符，
    足以採信。又其前因施用毒品案件，經觀察、勒戒後，認無
    繼續施用毒品之傾向，於91年12月27日釋放出所，並由臺灣
    基隆地方法院檢察署檢察官以91年度偵字第894 號為不起訴
    處分確定；而於上開觀察、勒戒執行完畢釋放5 年內，復因
    施用第一級毒品案件，經本院以95年訴字第613 號判決判處
    有期徒刑4 月確定，甫於96年4 月9 日執行完畢等情，有臺
    灣高等法院被告前案紀錄表在卷可稽。被告既曾於前次觀察
    勒戒執行完畢後「五年內再犯」，且經法院判處罪刑確定，
    竟又再次於如事實欄一所示之時間施用第一級毒品，即非屬
    毒品危害防制條例第20條第3 項所定「五年後再犯」之情形
    ，從而，檢察官依法逕行起訴，於法要無不合。綜上，本件
    事證明確，被告犯行洵堪認定，應依法論科。
三、核被告所為，係犯毒品危害防制條例第10條第1 項之施用第
    一級毒品罪。被告持有第一級毒品海洛因之低度行為，應為
    施用毒品之高度行為所吸收，不另論罪。被告前曾受如事實
    欄一所載有期徒刑之執行，此有臺灣高等法院被告前案紀錄
    表附卷可考，其於有期徒刑之執行完畢後，5 年以內故意再
    犯本件有期徒刑以上之罪，為累犯，應加重其刑。本院審酌
    被告犯罪之動機、吸食頻率、曾有施用毒品之前科仍不知戒
    除，惟犯罪後坦承犯行，且所犯之施用毒品犯行乃戕害自己
    身心健康，並未危及他人等一切情狀，量處如主文所示之刑
    。
四、扣案之第一級毒品海洛因1 包（驗餘淨重0.0085公克）併同
    難以完全析離之外包裝袋1 只、第一級毒品海洛因1 包（驗
    餘計淨重0.1325公克）併同難以完全析離之外包裝袋1 只，
    均為查獲之毒品（蓋無論以何種方式分離包裝袋與其內裝之
    毒品，包裝袋內均會有極微量毒品殘留，故上述包裝袋應整
    體視為查獲毒品，參見最高法院95年度臺上字第3739號、第
    7354號判決），應依毒品危害防制條例第18條第1 項前段之
    規定宣告沒收銷燬之。扣案之注射針筒共1 支，為市售一般
    藥用之物，雖非專供施用毒品之器具，然屬被告所有供施打
    海洛因所用之物，業據被告於偵、審中供明無誤，爰依刑法
    第38條第1 項第2 款之規定宣告沒收。
據上論斷，應依刑事訴訟法第273 條之1 第1 項、第299 條第1
項前段，毒品危害防制條例第10條第1 項、第18條第1 項前段，
刑法第11條、第47條第1 項、第38條第1 項第2 款，判決如主文
。
本案經檢察官乙○○到庭執行職務。
中    華    民    國    97    年    12    月    24    日
                  刑事第二庭法  官  黃梅淑
以上正本證明與原本無異。
如不服本判決應於收受本判決後10日內向本院提出上訴書狀，其
未敘述上訴理由者，並得於提起上訴後10日內向本院補提理由書
狀（均須按他造當事人之人數附繕本。）「切勿逕送上級法院」
中    華    民    國    97    年    12    月    24    日
                            書記官  盧鏡合
附錄論罪法條：
毒品危害防制條例第10條第1項
施用第一級毒品者，處6 月以上5 年以下有期徒刑。


司法院資訊處製作；財團法人民間司法改革基金會備份。
